【裁判字號】    95,訴,2287
【裁判日期】    950807
【裁判案由】    毒品危害防制條例
【裁判全文】
臺灣高雄地方法院刑事判決             95年度訴字第2287號
公  訴  人  臺灣高雄地方法院檢察署檢察官
被      告  甲○○
上列被告因違反毒品危害防制條例案件，經檢察官提起公訴（95
年度毒偵字第4628號），本院判決如下：
    主  文
甲○○施用第一級毒品，累犯，處有期徒刑玖月，扣案之第一級
毒品海洛因壹包（含包裝袋。驗後淨重零點零柒公克、空包裝重
零點貳伍公克）沒收銷燬之；又施用第二級毒品，累犯，處有期
徒刑肆月。應執行有期徒刑壹年，扣案之第一級毒品海洛因壹包
（含包裝袋。驗後淨重零點零柒公克、空包裝重零點貳伍公克）
沒收銷燬之。
    事  實
一、甲○○前因施用毒品案件，經本院裁定送觀察勒戒，認無繼
    續施用毒品之傾向，於民國92年8 月20日出所，經臺灣高雄
    地方法院檢察署檢察官於92年8 月21日以92年度毒偵字第38
    15號不起訴處分確定。復因毒品、竊盜案件，經本院分別判
    處有期徒刑9 月、6 月，並經裁定定其應執行刑有期徒刑1
    年1 月確定，於95年1 月4 日縮短刑期假釋出監，於同年2
    月25日保護管束期滿，假釋未經撤銷，視為執行完畢。
二、其仍不知悔改，明知海洛因及甲基安非他命業經公告分別列
    為毒品危害防制條例第2 條第2 項第1 款、第2 款之第一、
    二級毒品，不得非法持有、施用，竟基於施用第一級毒品海
    洛因之犯意，於前開觀察勒戒執行完畢釋放後5 年內即95年
    5 月18日下午4 時、5 時許，在高雄縣鳳山市○○路32巷19
    號住處內，以將第一級毒品海洛因摻入香菸內之方式，施用
    第一級毒品海洛因1 次；另基於施用第二級毒品甲基安非他
    命之犯意，於95年5 月18日下午4 時、5 時許，在前址以不
    詳方式，施用第二級毒品甲基安非他命1 次。嗣於95年5 月
    20日22時40分許，在高雄市新興區○○○路與文橫一路口，
    因駕駛自小客車未繫安全帶，經警攔檢盤查，為警扣得第一
    級毒品海洛因1 包（含包裝袋。驗後淨重0.07公克、空包裝
    重0.25公克）。
二、案經高雄市政府警察局移送臺灣高雄地方法院檢察署檢察官
    偵查起訴。
    理  由
一、本件被告甲○○所犯為死刑、無期徒刑、最輕本刑為3 年以
    上有期徒刑以外之罪，其於準備程序進行中，就被訴事實為
    有罪之陳述，經告知簡式審判程序之旨，並聽取當事人之意
    見後，本院合議庭裁定由受命法官獨任進行簡式審判程序，
    合先敘明。
二、上揭事實，業據被告於本院審理時坦承不諱，且其於上開時
    間為警查獲時所採取之尿液，經送請高雄市立凱旋醫院檢驗
    結果，確呈嗎啡及甲基安非他命陽性反應，有該院95年5 月
    29日出具之濫用藥物尿液檢驗報告1 份附卷可稽。扣案之白
    粉送請法務部調查局檢驗結果，送驗白粉確含第一級毒品海
    洛因成分（驗後淨重0.07公克、空包裝重0.25公克），有該
    局95年7 月4 日調科壹字第220023497 號鑑定通知書乙份在
    卷可考，並有上開第一級毒品海洛因扣案可資佐證。被告上
    開自白與事實相符，自可採為認定事實之證據，其施用第一
    、二級毒品之犯罪事實，堪以認定。被告前因施用毒品案件
    ，經本院裁定送勒戒處所觀察、勒戒後，因無繼續施用毒品
    之傾向，於92年8 月20日出所，經臺灣高雄地方法院檢察署
    檢察官於92年8 月21日以92年度毒偵字第3815號為不起訴處
    分確定之事實，有臺灣高等法院被告前案紀錄表、本院被告
    院內索引卡紀錄表及臺灣高雄地方法院檢察署刑案資料查註
    紀錄表各乙份附卷可參，其於觀察勒戒執行完畢釋放後，5
    年內再犯本件施用第一、二級毒品罪，事證明確，應予依法
    論科。
三、論罪部分：
    (一)核被告所為，係犯毒品危害防制條例第10條第1項 之施用
      第一級毒品罪及同條第2 項之施用第二級毒品罪。被告持
      有第一、二級毒品進而施用，持有之低度行為各為施用之
      高度行為所吸收，均不另論持有毒品之罪。
    (二)又被告行為後，刑法第47條將原「受期徒刑之執行完畢，
      或受無期徒刑或有期徒刑一部之執行而赦免後，5 年以內
      再犯有期徒刑以上之罪者，為累犯，加重本刑至二分之一
      。」之規定，於94年1 月7 日修正為刑法第47條第1 項，
      修正後之新規定為「受徒刑之執行完畢，或一部之執行而
      赦免後，5 年以內故意再犯有期徒刑以上之罪者，為累犯
      ，加重本刑至二分之一。」上開修正後之新規定已於94年
      2 月2 日經總統公布，而於95年7 月1 日生效施行；被告
      前因毒品、竊盜案件，經本院分別判處有期徒刑9 月、6
      月，並經裁定定其應執行刑有期徒刑1 年1 月確定，於95
      年1 月4 日縮短刑期假釋出監，於同年2 月25日保護管束
      期滿，假釋未經撤銷，視為執行完畢，此有臺灣高等法院
      被告前案紀錄表及臺灣高雄地方法院檢察署刑案資料查註
      紀錄表各1 份在卷可稽，其於5 年以內故意再犯本件有期
      徒刑以上之罪，不論依修正前之刑法第47條，或修正後之
      刑法第47條第1 項之規定，均構成累犯，對被告而言並無
      有利或不利之情形，自不生新舊法比較之問題，應逕依修
      正前之刑法第47條規定就上開二罪均加重其刑。
    (三)再者，被告行為時即修正前刑法第51條規定：「數罪併罰
      ，分別宣告其罪之刑，依左列各款定其應執行者：」其中
      第5 款規定：「宣告多數有期徒刑者，於各刑中之最長期
      以上，各刑合併之刑期以下，定其刑期。但不得逾20年。
      」修正後刑法第51條第5 款規定：「宣告多數有期徒刑者
      ，於各刑中之最長期以上，各刑合併之刑期以下，定其刑
      期。但不得逾30年」，比較修正前後之刑法規定，以95年
      7 月1 日修正公布施行前之規定，較有利於被告，即應依
      修正前之刑法第51條第5 款規定定其應執行刑，併此敘明
      。
四、科刑及沒收部分：
    (一)本院審酌被告前因犯施用毒品案件經1 次觀察勒戒，未能
      徹底戒絕毒品，且因毒品案件經判刑並執行完畢，復犯本
      案施用毒品罪，顯見其戒毒意念非堅，惟念其施用毒品乃
      自戕一己之身體健康，尚未對他人造成危害，且犯後坦承
      犯行，態度尚可等一切情狀，分別量處如主文所示之刑，
      並依修正前第51條第5 款規定定其應執行刑。
    (二)扣案之海洛因為毒品危害防制條例規定之第一級毒品，業
      如前述，其包裝袋與其上殘留之第一級毒品海洛因無從分
      析剝離，均依毒品危害防制條例第18條第1 項前段規定宣
      告沒收銷燬之。
據上論斷，應依刑事訴訟法第273 條之1 第1 項、第299 條第1
項前段，毒品危害防制條例第10條、第18條第1 項前段，刑法第
2 條第1 項前段、刑法第11條、修正前第47條、修正前第51條第
5款，判決如主文。
中    華    民    國    95    年    8     月    7     日
                  刑事第六庭    法  官  楊佩蓉
上正本證明與原本無異
如不服本判決，應於判決送達後10日內，向本院提出上訴狀。
中    華    民    國    95    年    8     月    7     日
                                書記官  黃國忠
附錄本案判決論罪科刑法條：
毒品危害防制條例第10條
施用第一級毒品者，處6月以上5年以下有期徒刑。
施用第二級毒品者，處3年以下有期徒刑。


司法院資訊處製作；財團法人民間司法改革基金會備份。
